---
title: "Zacílení marketingové kampaně"
output: html_document
date: "2025-04-16"
author: "Daniel Knespl"
---

```{r setup, include=FALSE}
knitr::opts_chunk$set(echo = TRUE)
```

# Knihovny
## Instalace
Knihovny využívané při analýze, modelování, evaluaci a nasazení.
```r
install.packages("DT")
install.packages("dplyr")
install.packages("ggplot2")
install.packages("plotly")
install.packages("C50")
install.packages("stringi")
install.packages("nnet")
install.packages("NeuralNetTools")
install.packages("DBI")
install.packages("odbc")
install.packages("ROCR")
install.packages("png")
install.packages("grid")
```
## Volání
```{r lib_init, warning=FALSE,message=FALSE}
library(DT)              # Interaktivní HTML datové matice
library(dplyr)           # Manipulace s datovou maticí
library(ggplot2)         # Statické grafy
library(plotly)          # Interaktivní grafy, generované ze statických
library(C50)             # C5 modelování
library(stringi)         # Zpracování textových řetězců (problémy s diakritikou)
library(caret)           # Analýza výsledků
library(nnet)            # Neuronové sítě
library(NeuralNetTools)  # Vizualizace neuronových sítí
library(DBI)             # Rozhraní pro komunikaci s databázemi
library(odbc)            # Připojení k databázi skrze ODBC
library(ROCR)            # Gains charty
library(png)             # Načítání png
library(grid)            # Vykreslování png
invisible(Sys.setlocale("LC_ALL", "C.UTF-8"))
```

# Definice funkcí
``` {r function_definitions, message=FALSE, warning=FALSE}
# Vykreslování interaktivních bar plotů
d_plot <- function(matrix_data, x_param, p_position, p_title, x_desc, y_desc) {
  # Z matice matrix_data vyber hodnoty atributu x_param
  # Způsob zobrazení zavisí na zvoleném p_position
  # p_title je řetězec s titulkem grafu
  # x_desc a y_desc tak jsou popisky x a y osy
  p<-ggplot(matrix_data, aes(x = .data[[x_param]], fill = pep)) + 
  geom_bar(binwidth = 1, position = p_position, alpha = 0.7, color="black",size=0.5) +
  scale_fill_manual(values = c("ano" = "blue", "ne" = "red")) +  
  labs(title = p_title,
       x = x_desc,
       y = y_desc) +
  theme_replace()
ggplotly(p)
}

# Záměna hodnot ano/ne pro hodnotu pep v dané matici
swap_pep <- function(matrix){
  matrix <- matrix %>% mutate(pep = ifelse(pep == "ano", "ne", "ano"))
  return(matrix)
}

# Normalizace pro neuronovou síť
normalize <- function(x) {
  return ((x - min(x)) / (max(x) - min(x)))
}
```




# Business understanding

* Kampaně mají obecně nízkou návratnost
* Cíl: najít množinu zákazníků, u které bude dosažena vyšší míra zájmu o produkt než pro celou populaci =>snížení nákladů na kampaň, zvýšení zisku firmy
* Zadání
  + Banka zavádí nový produkt PEP(Personal equity plan-osobní finanční plán) a hodlá provést marketingovou kampaň
  + Nejprve zaslala nabídku 600 náhodných klientů a získala údaje o jejich zájmu
  + Chceme vytvořit model pro předpověď, komu zasílat nabídku produktu
    + Má zájem/nemá zájem - úloha binární klasifikace

* Modelování
  + Klasifikační strom C5.0
  + Neuronová síť
  + Logistická regrese
* Evaluace
  + Gains graf
  + Tabulka záměn
* Nasazení 
  + import a export dat do databáze

# Data understanding
Proměnná  | Popis
--------- | -----
id | Identifikační číslo zákazníka
vek | Věk zákazníka
pohlavi | Pohlaví zákazníka
region | Typ regionu zákazníka
prijem | Příjem zákazníka za poslední rok
stav | Rodinný stav zákazníka
deti | Počet dětí zákazníka
uver_auto | Indikátor, zda má zákazník úvěr na automobil
ucet_sporici | Indikátor, zda má zákazník sporici ucet
ucet_bezny | Indikátor, zda má zákazník bezny ucet
hypoteka | Indikátor, zda má zákazník hypotéku
pep | Indikátor, zda má zákazník zájem o nabízený produkt PEP 

!! Pep nabývá hodnoty ano v případě, že zákazník nemá zájem o nabízený produkt PEP

## Načítání dat

```{r understanding-load}
# načtení dat z lokálního úložiště
data_matrix <- read.csv(
  "./data_model.txt",
  header = TRUE, # soubor obsahuje hlavičku
  sep = ",", # oddělovač hodnot
  dec = ".", # desetinný oddělovač
  fileEncoding = "windows-1250",  # kódování textu
  blank.lines.skip = TRUE # přeskakování prázdných řádků
)

```

Data jsou v souboru data_model.txt uložena s hlavičkou, hodnoty jsou odděleny &#44; a pro desetinný oddělovač je &#46;. Data obsahují diakritiku a je nutné se jí zbavit. Při testování se mnohokrát stalo, že se soubor přestal načítat. Vždy to šlo opravit restartem RStudia.

```{r understanding-check, warning=FALSE}
#Vykreslení interaktivní datové matice - tabulka šmírovačka
datatable(data_matrix, options = list(scrollY = "300px", paging = FALSE,scrollX=TRUE,fixedColumns = list(leftColumns = 1)))
```

## Analýza dat



``` {r understanding-pep, warning=FALSE}
d_plot(data_matrix,"pep","stack", "Histogram závislé proměnné PEP", "PEP", "Počet")
```

Poměr hodnot “ano” a hodnot “ne” je 45% : 55%, proměnná je tedy vyvážená.

``` {r understanding-children, warning=FALSE}
d_plot(data_matrix,"deti","stack", "Závislost počtu dětí na zájmu o PEP", "Děti", "Počet")

d_plot(data_matrix,"deti", "fill", "Závislost počtu dětí na zájmu o PEP", "Děti", "Proporce")
```

Předchozí graf zobrazuje proporcionální zastoupení pep hodnot pro záznamy s různým počtem dětí. Fascinujícím ale je, že modeler ukazuje naprosto totožné hodnoty. To by neměl být tak velký problém, ale v modeleru jsme zaměnili hodnoty “ano” a hodnoty “ne”, proto by dávalo smysl, že grafy nebudou shodné. Ale jak lze vidět na následujícím grafu, jsou totožné.

``` {r understanding-modeler, echo=FALSE}
img <- readPNG("./modeler.PNG")
grid.newpage()
grid.raster(img, interpolate = FALSE)
```

Toto zjištění mě zaskočilo a po chvíli experimentování s modelerem jsem zjistil, že výměna, kterou jsme udělali v modeleru nedělá vůbec nic. Modely i grafy jsou stejné. Proto abych korektně napodobil modeler udělal jsem funkci swap_pep (definována dříve), která prohodí hodnoty “ano” a “ne”, ale v kódu jsem návratovou hodnotu nikde neuložil.

```{r understanding-swap, message=FALSE, warning=FALSE}
# Záměna hodnot ano/ne atributu pep
invisible(swap_pep(data_matrix))
```

```{r distrib-graphs, warning=FALSE}

d_plot(data_matrix,"pohlavi", "fill", "Závislost pohlaví na zájmu o PEP", "Pohlaví", "Počet")

d_plot(data_matrix,"region", "fill", "Závislost regionu na zájmu o PEP", "Region", "Proporce")


d_plot(data_matrix,"hypoteka", "fill", "Závislost hypotéky na zájmu o PEP", "Hypotéka", "Proporce")

d_plot(data_matrix,"zenaty", "fill", "Závislost rodinného stavu na zájmu o PEP", "Ženatý", "Proporce")

d_plot(data_matrix,"uver_auto", "fill", "Závislost úvěru na zájmu o PEP", "Úvěr na auto", "Proporce")

d_plot(data_matrix,"ucet_sporici", "fill", "Závislost spořícího účtu na zájmu o PEP", "Spořící účet", "Proporce")

d_plot(data_matrix,"ucet_bezny", "fill", "Závislost běžného účtu na zájmu o PEP", "bezny", "Proporce")

d_plot(data_matrix,"vek", "fill", "Závislost věku na zájmu o PEP", "Věk", "Proporce")

d_plot(data_matrix,"vek", "stack", "Závislost věku na zájmu o PEP", "Věk", "Počet")
```

Z grafů se zdá, že PEP nemá na většině prediktorů silnou závislost. Výjimkami jsou zde prediktory deti, zenaty, sporici_ucet a region. Prediktor vek se zdá mít jemně rostoucí trend pro PEP = “ano”.


``` {r jitter_scatter_plot}
# Vykreslení Jitter scatter plotu, popisující závislost mezi počtem dětí a příjmy
p<-ggplot(data_matrix, aes(x = deti, y = prijem, color = pep)) + 
  geom_jitter(alpha = 0.7, size = 3, width = 0.2, height = 0) +  
  scale_color_manual(values = c("ano" = "blue", "ne" = "red")) +  
  labs(title = "Závislost příjmu na počtu dětí podle zájmu o PEP", 
       x = "Počet dětí", y = "Příjem", color = "Zájem o PEP") +
  theme_replace()
ggplotly(p)
```

Na tomto grafu lze vidět, jak ovlivňuje příjem a počet dětí cílovou proměnou pep. Pokud by se tento graf překryl s grafem popisující proporcionální závislost mezi dětmi a pepem, došlo by k velmi velkému překryvu. Zejména pak při počtu dětí > 0.


# Data preparation

Pro testování jsem data rozdělil na trénovací a testovací, podle nové partition proměnné bude později rozdělena hlavní matice na trénovací a testovací matici.

``` {r prep-partition+pnd}
set.seed(123456)  # Seed pro rozdělení na trénovací a testovací data v poměru 50/50

# Rozdělení na trénovací a testovací data
data_matrix$partition <- sample(c("train", "test"), nrow(data_matrix), replace = TRUE)

# Výpočet prediktoru prijem_na_dite
data_matrix$prijem_na_dite <- ifelse(data_matrix$deti == 0, 
                                     data_matrix$prijem, 
                                     data_matrix$prijem /
                                       data_matrix$deti)
```

Z analýzy vyšlo najevo, že příjem na dítě může být dobrým prediktorem, proto jsem zde takový prediktor vytvořil. Pro kontrolu je zde zobrazení histogramu hodnot pouze pro případy, kdy má záznam alespoň jedno dítě.

```{r prep-pnd-histogram, warning=FALSE}
# Odfiltrování záznamů bez dětí
filtered_data <- subset(data_matrix, deti>0)

# Vykreslení histogramu příjmu na dítě
p <- ggplot(filtered_data, aes(x = prijem_na_dite, fill = pep)) + 
  geom_histogram(binwidth = 2000, color = "black", alpha = 0.7) +
  scale_fill_manual(values = c("ano" = "blue", "ne" = "red")) +
  labs(title = "Histogram příjmu na dítě", 
       x = "Příjem na dítě", 
       y = "Počet") +
  theme_replace()
ggplotly(p)
```

V grafu se pěkně ukazuje že od příjmu na dítě +- 16000 je velice pravděpodobné, že záznam má zájem o PEP.

Trénované modely nefungují dobře s diakritikou, došlo tedy k očištění.

```{r prep-predictor_matrix-table, warning=FALSE}
# Očištění dat od diakritiky a od parametru id (není prediktorem)
data_matrix <- data_matrix %>%
  mutate(across(where(is.character), ~stri_trans_general(., "latin-ascii"))) %>%
  select(-id) %>%  # Remove 'id' & derived columns
  mutate(across(where(is.character), as.factor)) 

# Vykreslení datové matice, na které budou trénovány a testovány modely
datatable(data_matrix, options = list(scrollY = "300px", paging = FALSE,scrollX=TRUE,fixedColumns = list(leftColumns = 1)))
```

Posledním krokem v přípravě dat je rozdělení této matice na testovací a trénovací, tentokrát již bez proměnné partition.

``` {r prep-partition-predictor_matrix}
# Rozdělení hlavní matice na trénovací a testovací submatice
training_matrix <- subset(data_matrix, partition == "train") %>% select(-partition)
test_matrix <- subset(data_matrix, partition == "test") %>% select(-partition)
```


# Modeling

V rámci modelování jsem vytvořil čtyři modely

* C5 Děti + Příjem
* C5 Děti + Příjem + Přijem na dítě
* Logistická regrese
* Neuronová síť

## C5 Děti + Příjem

První model využívá rozhodovacího C5 stromu, bez využití prediktoru prijem_na_dite.

``` {r model-c5c }
#Příprava matic pro C5
C5_training_matrix <- test_matrix
C5_test_matrix <- test_matrix

# Definice prediktorů
predictors <- C5_training_matrix %>% select(-pep, -prijem_na_dite)
test_predictors <- C5_test_matrix %>% select(-pep,-prijem_na_dite)

# Trénování modelu
c5_children_model <- C5.0(x = predictors, y = C5_training_matrix$pep)



# TESTOVÁNÍ
test_predictions <- predict(c5_children_model, test_predictors)

# Příprava na porovnání výsledků (nastavení shodných úrovní predikce a hledané proměnné)
C5_test_matrix$pep <- factor(C5_test_matrix$pep, levels = c("ano", "ne"))
test_predictions <- factor(test_predictions, levels = c("ano", "ne"))


# PŘÍPRAVA PRO EVALUACI

# Výpočet matice záměn
c5c_conf_matrix <- confusionMatrix(test_predictions, C5_test_matrix$pep)

# Hodnoty pro tvorbu gains 
prob_c5c <- predict(c5_children_model, C5_test_matrix, type = "prob")[,"ano"]
```


## C5 Děti + Příjem + Příjem na děti

Druhý model také využívá rozhodovacího C5 stromu, ale tentokrát využívá prijem_na_dite.

``` {r model-c5m }
#Příprava matic pro C5
C5_training_matrix <- test_matrix
C5_test_matrix <- test_matrix

# Definice prediktorů
predictors <- C5_training_matrix %>% select(-pep)
test_predictors <- C5_test_matrix %>% select(-pep)

# Trénování modelu
c5_model <- C5.0(x = predictors, y = C5_training_matrix$pep)



# TESTOVÁNÍ
test_predictions <- predict(c5_model, test_predictors)

# Příprava na porovnání výsledků (nastavení shodných úrovní predikce a hledané proměnné)
C5_test_matrix$pep <- factor(C5_test_matrix$pep, levels = c("ano", "ne"))
test_predictions <- factor(test_predictions, levels = c("ano", "ne"))



# PŘÍPRAVA PRO EVALUACI

# Výpočet matice záměn
c5m_conf_matrix <- confusionMatrix(test_predictions, C5_test_matrix$pep)

# Hodnoty pro tvorbu gains 
prob_c5m <- predict(c5_model, C5_test_matrix, type = "prob")[, "ano"]
```




## Logistická regrese

Třetí model využívá logistické regrese pro předpověď, kdy je hodnota pep rovná “ne”.


``` {r model-lr }
lr_min_confidence <- 0.49


#Příprava matic pro logistickou regresi
lr_training_matrix <- training_matrix
lr_test_matrix <- test_matrix

# Definice prediktorů
test_predictors <- lr_test_matrix %>% select(-pep)

# Trénování modelu
logistic <-glm(pep ~ . ,family="binomial", data = lr_training_matrix)
#pep ~ . - predikuj pep na základě všech proměnných
#family="binomial" - typ glm(zobecněný/obecný lineární model), kdy výsledek má být kategorizován do dvou úrovní



# TESTOVÁNÍ
# "response" zde vrací procentuální konfidenci, že výsledek je "ne"
test_probabilities <- predict(logistic, test_predictors, type = "response")

# Určení hodnoty predikce
lr_predictions <- ifelse(test_probabilities > lr_min_confidence, "ne", "ano")
# Pokud je pravděpodobnost větší než 58%, je výsledkem predikce ne, jinak ano.

# Příprava na porovnání výsledků (nastavení shodných úrovní predikce a hledané proměnné)
lr_predictions <- factor(lr_predictions, levels = c("ano", "ne"))
lr_test_matrix$pep <- factor(lr_test_matrix$pep, levels = c("ano", "ne"))



# PŘÍPRAVA PRO EVALUACI

# Tvorba matice záměn
lr_conf_matrix <- confusionMatrix(lr_test_matrix$pep,lr_predictions)

# Hodnoty pro tvorbu gains
prob_lr <- predict(logistic, lr_test_matrix, type = "response")

# Hodnoty pro tvorbu histogramu
lr_results <- lr_test_matrix
lr_results$predicted_prob <- test_probabilities
lr_results$predicted_class <- lr_predictions
```



## Neuronová síť

Čtvrtý a poslední model využívá neuronové sítě.

``` {r model-n, message=FALSE, warning=FALSE}
# Příprava matic pro neuronovou síť
n_training_matrix <- training_matrix %>% select(-prijem)
n_test_matrix <- test_matrix %>% select(-prijem)

# Příprava proměnných pro neuronovou síť
factor_vars <- c("pep","zenaty", "uver_auto", "ucet_sporici", "ucet_bezny", "hypoteka", "pohlavi","region","deti")
for (var in factor_vars) {
  n_training_matrix[[var]] <- as.numeric(n_training_matrix[[var]]) - 1
  n_test_matrix[[var]] <- as.numeric(n_test_matrix[[var]]) -1
}

# Normalizace hodnot
n_training_matrix$vek <- normalize(n_training_matrix$vek)
n_training_matrix$prijem_na_dite <- normalize(n_training_matrix$prijem_na_dite)

n_test_matrix$vek <- normalize(n_test_matrix$vek)
n_test_matrix$prijem_na_dite <- normalize(n_test_matrix$prijem_na_dite)



neurn <- nnet(pep ~ ., n_training_matrix, size = 7, decay = 0.1, maxit = 500)

# TESTOVÁNÍ
# "raw" zde vrací procentuální konfidenci, že výsledek je "ano"
n_predictions <- predict(neurn, n_test_matrix, type = "raw")

# Příprava na porovnání výsledků (nastavení shodných úrovní predikce a hledané proměnné)
n_test_matrix$pep <- ifelse(n_test_matrix$pep==1, "ano", "ne")
n_test_matrix$pep <- factor(n_test_matrix$pep, levels = c("ano", "ne"))
n_predictions <- ifelse(n_predictions > 0.5, "ano", "ne")
n_predictions <- factor(n_predictions, levels = c("ano", "ne"))


# PŘÍPRAVA PRO EVALUACI

# Tvorba matice záměn
n_conf_matrix <- confusionMatrix(n_test_matrix$pep,n_predictions)

# Hodnoty pro tvorbu gains
prob_n <- predict(neurn, n_test_matrix, type = "raw")

```
# Evaluation

## C5 Děti + Příjem
``` {r eval-c5c}
print(c5c_conf_matrix) # Matice záměn
plot(c5_children_model) # Dendrogram
varImp(c5_children_model) # Významnost prediktorů
```

První model dosahuje úspěšnosti 91.69%. Prediktory prijem, deti, zenaty, ucet_sporici a hypoteka se ukázaly jako důležité. Na některé tyto prediktory jsem v části analýzy upozorňoval. Jiné se však ukázaly jako nedůležité - vek, region.


## C5 Děti + Příjem + Příjem na dítě
``` {r eval-c5m}
print(c5m_conf_matrix) # Matice záměn
plot(c5_model) # Dendrogram
varImp(c5_model) # Významnost prediktorů
```

Druhý model dosahuje úspěšnosti 93.69%. Narozdíl od prvního modelu, je využito více prediktorů - například region, na který jsem upozorňoval v analýze, ale v prvním modelu nebyl vůbec využit.

Je důležité zmínit, že kvalita modelů je silně spojena s daty na kterých byly trénovány. Pro jiný seed náhodnosti rozdělení dat, vycházel tento model horší než původní. Dendrogram byl mnohem jednodušší, ale přesnost byla kolem 89%.

## Logistická regrese
``` {r eval-lr}
print(lr_conf_matrix) # Matice záměn
summary(logistic) # Nastavení modelu
varImp(logistic) # Významnost prediktorů

#histogram pravděpodobností
p <- ggplot(lr_results, aes(x = predicted_prob, fill = pep)) +
  geom_histogram(binwidth = 0.02, position = "identity", alpha = 0.6, color = "black") +
  scale_fill_manual(values = c("ano" = "red", "ne" = "blue")) +
  geom_vline(xintercept = lr_min_confidence, linetype = "dashed", color = "red") +
  labs(
    title = "Distribuce predikovaných pravděpodobností",
    x = "Predikovaná pravděpodobnost (pep = 'ne')",
    y = "Počet",
    fill = "Skutečná hodnota"
  ) +
  theme_replace()
ggplotly(p)
```

Logistická regrese dopadla ze všech modelů nejhůře - přesnost 61.13% (při minimální konfidenci 0.58) ne příliš lepší než náhodný výběr. Logistická regrese byla nejvíce volatilní s různými seedy. Na seedu “420301” s nastavením minimální konfidence na 0.53, dosahovala přesnosti 66.46%.

## Neuronová síť
``` {r eval-n}
print(n_conf_matrix) # Matice záměn
plotnet(neurn) # Neuronová síť
varImp(neurn) # Významnost prediktorů
```

Neuronová síť dopadla dobře - přesnost 83.39%. Po poměrně dlouhé době hraní si s parametry a různými knihovnami, dopadla nejlépe aktuální neuronová síť.

## Gains
``` {r eval-gains}
true_labels <- test_matrix$pep


# Model 0: C5 Děti + Příjem
prob_c5c <- 1 - prob_c5c
pred_c5c <- prediction(prob_c5c, true_labels)
gain_c5c <- performance(pred_c5c, "tpr", "rpp")

# Model 1: C5 Děti + Příjem + Příjem na dítě
prob_c5m <- 1 - prob_c5m
pred_c5m <- prediction(prob_c5m, true_labels)
gain_c5m <- performance(pred_c5m, "tpr", "rpp")

# Model 2: Logistická regrese
prob_lr <- prob_lr
pred_lr <- prediction(prob_lr, true_labels)
gain_lr <- performance(pred_lr, "tpr", "rpp")

# Model 3: Neurální síť
pred_n <- prediction(prob_n, true_labels)
gain_n <- performance(pred_n, "tpr", "rpp")


# Příprava dat pro plotly
data_c5m <- data.frame(cumulative_percent = gain_c5m@x.values[[1]], cumulative_gain = gain_c5m@y.values[[1]], model = "C5 Příjem na děti")
data_c5c <- data.frame(cumulative_percent = gain_c5c@x.values[[1]], cumulative_gain = gain_c5c@y.values[[1]], model = "C5 Děti + Příjem")
data_lr <- data.frame(cumulative_percent = gain_lr@x.values[[1]], cumulative_gain = gain_lr@y.values[[1]], model = "Logistická regrese")
data_n <- data.frame(cumulative_percent = gain_n@x.values[[1]], cumulative_gain = gain_n@y.values[[1]], model = "Neurální síť")

# vytvoření jedné datové matice se všemi daty
gains_df <- rbind(data_c5c, data_c5m, data_lr, data_n)

# Vykreslení grafu 
plot_ly(data = gains_df, x = ~cumulative_percent, y = ~cumulative_gain, color = ~model, type = 'scatter', mode = 'lines', 
        line = list(width = 2)) %>%
  layout(title = "Gain Modelů",
         xaxis = list(title = "Percentil"),
         yaxis = list(title = "% Gain"),
         showlegend = TRUE)
```





# Deployment
Pro deployment byl zvolen model C5, kvůli jeho kvalitním výsledkům při testování. Přesněji se jedná o verzi s příjmem na dítě.
Data na kterých byl model využit jsou v databázi "modeler" na serveru 147.230.21.38 v tabulce "Data".

Tato tabulka má následující strukturu:

Proměnná  | Předpokládaná proměnná
----- | ---
id | id
vek | vek
pohlavi | pohlavi
region | region
prijem | prijem
stav | zenaty
deti | deti
uver_auto | uver_auto
ucet_sporici | ucet_sporici
uset_beznyt | ucet_bezny
hypoteka | hypoteka

Pro prediktory je tedy nutné některé proměnné přejmenovat a dopočítat hodnoty "prijem_na_dite".
Výsledky predikcí byly přidány k původním datům a zapsány do tabulky DM_24_KNESPL_SKORE2.

V následujícím kódu je připojení se k databázi, načtení dat z databáze a příprava dat pro aplikaci modelu.


``` {r deployment-load}
used_model <- c5_model #model, který bude použit pro predikci nad daty z DB

# Připojení k DB
con <- dbConnect(odbc(), 
                 Driver   = "ODBC Driver 17 for SQL Server", #ODBC driver, který se má použít pro připojení k serveru
                 Server   = "147.230.21.38",
                 Database = "modeler",
                 UID      = "student",
                 PWD      = "student",
                 Port     = 1433) # Defaultní SQL Server TCP port

#Načtení tabulky z databáze
df <- dbReadTable(con, "Data") 

# Očištění dat od diakritiky a od parametru id (není prediktorem)
data_predictors <- df %>%
  mutate(across(where(is.character), ~stri_trans_general(., "latin-ascii"))) %>%
  select(-id) %>% 
  mutate(across(where(is.character), as.factor)) 


# Přejmenování prediktorů tak, aby na data fungoval můj model
names(data_predictors)[names(data_predictors) == "stav"] <- "zenaty"
names(data_predictors)[names(data_predictors) == "uset_beznyt"] <- "ucet_bezny"

# Dopočítání prijem_na_dite prediktoru
data_predictors$prijem_na_dite <- ifelse(data_predictors$deti == 0, 
                                     data_predictors$prijem, 
                                     data_predictors$prijem /
                                       df$deti)
```

Zde je vidět využití modelu, příprava dat pro zápis do databáze, vlastní zápis do databáze a ukončení komunikace s databází.

``` {r deployment-deploy}
# Udělání predikcí 
df$prediction <- predict(used_model, data_predictors)
probability <- predict(used_model, data_predictors, type = "prob")

# Nastavení úrovní predikce
invisible(factor(df$prediction, levels = c("ano", "ne")))

# Připojení pravděpodobností do tabulky
df <- cbind(df, probability)

# Přejmenování sloupců s pravděpodobnostmi
names(df)[names(df) == "ano"] <- "probability-ano"
names(df)[names(df) == "ne"] <- "probability-ne"

# Zápis do tabulky
  # con - jaká databáze
  # "DM_24_KNESPL_SKORE2" - jaká tabulka
  # df - co ukládám
  # overwrite = TRUE - přepisování povoleno
  # row.names = FALSE - zamezení uložení hlavičky jako záznamu
dbWriteTable(con, "DM_24_KNESPL_SKORE2", df, overwrite = TRUE, row.names = FALSE)
dbDisconnect(con) # Odpojení se z DB
```

